【裁判字號】    97,訴,1546
【裁判日期】    971118
【裁判案由】    毒品危害防制條例
【裁判全文】
臺灣基隆地方法院刑事判決              97年度訴字第1546號
公  訴  人  臺灣基隆地方法院檢察署檢察官
被      告  甲○○
                    （另案於臺灣基隆監獄執行）
上列被告因毒品危害防制條例案件，經檢察官提起公訴（97年度
毒偵字第2153、2156號），被告於準備程序進行中，就被訴事實
為有罪之陳述，經本院合議庭裁定由受命法官獨任進行簡式審判
程序，判決如下：
    主  文
甲○○施用第一級毒品，累犯，處有期徒刑柒月；又施用第一級
毒品，累犯，處有期徒刑柒月，扣案之注射針筒貳支沒收之。應
執行有期徒刑拾月，扣案之注射針筒貳支沒收之。
    事  實
一、甲○○有下列前案紀錄（構成累犯），及施用毒品執行觀察
    、勒戒、強制戒治之紀錄：
  (一)前因施用毒品案件，經2 次觀察、勒戒後，均認無繼續施用
    毒品之傾向，分別於民國88年2 月25日及89年3 月16日執行
    完畢釋放，並先後經臺灣基隆地方法院檢察署檢察官以88年
    度偵字第1077號及89年度毒偵字第269 號不起訴處分。
  (二)復因於觀察、勒戒執行完畢釋放5 年後再行施用第一級毒品
    案件，經觀察、勒戒後，因認有繼續施用毒品之傾向，經本
    院以96年度毒聲字第115 號裁定令入戒治處所強制戒治，於
    97年1 月17日因無繼續強制戒治之必要而執行完畢，復經前
    開檢察署檢察官以97年度戒毒偵字第2 號不起訴處分。
  (三)另因販賣毒品案件，經臺灣高等法院以89年度上訴字第3148
    號判決判處有期徒刑4 年，嗣上訴，經最高法院以90年度台
    上字第750 號判決駁回上訴確定，於93年3 月18日因假釋出
    監，保護管束期滿未經撤銷假釋，未執行之刑以已執行論，
    於94年3 月19日執行完畢（構成累犯）。
二、詎其仍未戒除毒癮，各基於施用第一級毒品海洛因之犯意，
    先後於下列時間、地點非法施用毒品：
  (一)於97年7 月15日上午11時許，在其位於基隆市○○區○○街
    177 巷158 號住處內，將第一級毒品海洛因置入注射針筒內
    ，摻水混合注射手肘內側皮膚靜脈血管處之方式，非法施用
    第一級毒品海洛因1 次；嗣為警於97年7 月15日20時10分許
    ，在基隆市○○區○○街177 巷158 號住處，通知其至警局
    採尿送驗，結果有毒品嗎啡類之陽性反應。
  (二)於97年7 月24日上午8 時許，在其位於上址住處，將第一級
    毒品海洛因置入注射針筒內，摻水混合注射右手肘內側皮膚
    靜脈血管處之方式，非法施用第一級毒品海洛因1 次；嗣於
    同年7 月24日16時50分許，在基隆市○○區○○街（山海觀
    社區內）經盤檢查獲，當場扣得其藏放於衣服口袋內並主動
    交出之注射針筒2 支，乃再採尿送驗，仍有毒品嗎啡類之陽
    性反應，因此查悉上情。
三、案經基隆市警察局移送暨基隆市警察局第二分局報告臺灣基
    隆地方法院檢察署檢察官偵查起訴。
    理  由
一、本件被告所犯者非為死刑、無期徒刑、最輕本刑為3 年以上
    有期徒刑之罪或高等法院管轄第一審案件，其於準備程序進
    行中，先就被訴事實為有罪之陳述，經告知其簡式審判程序
    之旨，並聽取公訴人及被告之意見後，本院依刑事訴訟法第
    273 條之1 第1 項之規定，裁定由受命法官獨任進行簡式審
    判程序，且依同法第273 條之2 規定，簡式審判程序之證據
    調查，不受第159 條第1 項、第161 條之2 、第161 條之3
    、第163 條之1 及第164 條至第170 條規定之限制，合先敘
    明。
二、上開事實，業據被告於檢察偵查時及本院準備程序及審理時
    坦承在卷，而被告於先後為警所採集之尿液經送驗結果，均
    呈嗎啡陽性反應，此有臺灣檢驗科技股份有限公司濫用藥物
    尿液檢驗報告2 份附卷可稽。又其前因施用毒品案件，經2
    次觀察、勒戒後，均認無繼續施用毒品之傾向，分別於民國
    88年2 月25日及89年3 月16日執行完畢釋放，並先後經臺灣
    基隆地方法院檢察署檢察官以88年度偵字第1077號及89年度
    毒偵字第269 號不起訴處分；復因於觀察、勒戒執行完畢釋
    放5 年後再行施用第一級毒品案件，經觀察、勒戒後，因認
    有繼續施用毒品之傾向，經本院以96年度毒聲字第115 號裁
    定令入戒治處所強制戒治，於97年1 月17日因無繼續強制戒
    治之必要而執行完畢，復經前開檢察署檢察官以97年度戒毒
    偵字第2 號不起訴處分等情，亦有全國施用毒品案件紀錄表
    、臺灣高等法院被告前案紀錄表各1 份附卷足佐。綜上所陳
    ，被告於前次強制戒治於97年1 月17日執行完畢，5 年內再
    犯本案施用第一級毒品海洛因，罪證明確，犯行洵堪認定，
    自應依法論科。
三、論罪科刑部分：
  (一)查海洛因係毒品危害防制條例第2 條第2 項第1 款所定之第
    一級，核被告所為係犯毒品危害防制條例第10條第1 項之施
    用第一級毒品罪。被告持有第一級毒品海洛因之低度行為，
    應為施用第一級毒品之高度行為所吸收，不另論罪。被告所
    犯上開2 罪，犯意各別，行為不同，應予分論併罰。
  (二)有事實欄一、所載之前案紀錄暨科刑執行情形，有臺灣高等
    法院被告前案紀錄表在卷可稽，其於受一、(三)所示案件有期
    徒刑之執行完畢後，5 年內故意再犯有期徒刑以上之本罪，
    為累犯，所犯上開各罪，均應依刑法第47條第1 項之規定加
    重其刑。
  (三)爰審酌被告犯罪之動機、曾有施用毒品之前科仍不知戒除，
    惟犯罪後坦承犯行，且所犯之施用毒品犯行乃戕害自己身心
    健康，並未危及他人等一切情狀，分別量處如主文所示之刑
    ，併定其應執行之刑。
四、沒收部分：
  (一)扣案之針筒2 支，經核非專供施用毒品之器具，係被告所有
    且係供其施用第一級毒品海洛因所用之物，業據被告供明在
    卷，爰依刑法第38條第1 項第2 款規定宣告沒收。
據上論斷，應依刑事訴訟法第273 條之1 第1 項、第299 條第1
項前段，毒品危害防制條例第10條第1 項、第23條第2 項，刑法
第11條前段、第47條第1 項、第51條第5 款、第38條第1 項第2
款，判決如主文。
本案經檢察官乙○○到庭執行職務。
中    華    民    國    97    年    11    月    18    日
                  刑事第三庭法  官  黃永定
以上正本證明與原本無異。
如不服本判決應於收受本判決後10日內向本院提出上訴書狀，其
未敘述上訴理由者，並得於提起上訴後10日內向本院補提理由書
狀（均須按他造當事人之人數附繕本）「切勿逕送上級法院」。
中    華    民    國    97    年    11    月    18    日
                            書記官  劉珍珍
附錄論罪法條：
毒品危害防制條例第10條
I施用第一級毒品者，處 6 月以上 5 年以下有期徒刑。
II施用第二級毒品者，處 3 年以下有期徒刑。


司法院資訊處製作；財團法人民間司法改革基金會備份。
